【裁判字號】    90,小上,16
【裁判日期】    900407
【裁判案由】    給付和解金
【裁判全文】
臺灣臺北地方法院民事裁定  九十年度小上字第一六號
    上  訴  人  乙○○
    被  上訴人  楊英郎
                                    居台北市○○○路○段四九巷十七號二樓
右當事人間請求給付和解金事件，上訴人對於中華民國八十九年十一月二十七日本院
台北簡易庭八十九年度北小字第一九四一號第一審小額民事判決提起上訴，本院裁定
如左：
    主  文
上訴駁回。
第一審及第二審訴訟費用共計伍佰陸拾玖元伍角由上訴人負擔。
    理  由
一、按對於小額程序第一審裁判之上訴或抗告，非以其違背法令為理由，不得為之。
    上訴狀內應記載上訴理由，表明下列各款事項：（一）原判決所違背之法令及其
    具體內容；（二）依訴訟資料可認為原判決有違背法令之具體事實，民事訴訟法
    第四百三十六條之二十四第二項、第四百三十六條之二十五分別定有明文。亦即
    其上訴狀應就第一審判決如何違背法令為具體之指摘，並揭示該法規之條項或其
    內容，若係成文法以外之法則，應揭示該法則之旨趣，倘為司法院解釋或最高法
    院之判例，則應揭示該判解之字號或其內容，或揭示如何當然違背法令之事實，
    上訴狀如未依此項方法表明者，即難認為已對第一審判決之違背法令有具體之指
    摘（最高法院七十一年度臺上字第三一四號判例參照）。
二、本件上訴人對原審判決提起上訴，其上訴理由略以：被上訴人甲○○為人奸詐，
    曾在開庭時虛偽陳述，原審法官甘心受騙，應調查而未調查，判決違背法令。且
    上訴人以前兩次被被上訴人欺騙，乃撤銷告訴和解，可是伊言而無信存心欺騙，
    尚誣告上訴人恐嚇取財，若刑事庭可請求測謊，而民事庭卻無此做法，最少可從
    他存心欺騙之事加以驗證。結論原審應調查而未予調查，尚以不能舉證以實其說
    ，其判決已違背法令，為此請求廢棄原判決云云。經查：上訴人上訴狀所載，上
    訴人係以原審判決對於誤信被上訴人之主張，應調查而未予調查，而認原審判決
    違背法令。惟於小額訴訟程序，關於取捨證據認定事實原屬事實審即原審法院之
    職權，若其認定並不違背法令，即不容當事人以採證不當任意指摘其認定不當，
    以為上訴理由（最高法院二十八年度上字第二十八號判例、二十八年度上字一五
    一五號判例參照）。本件上訴人於上訴狀僅有上開上訴理由，而未具體指出原審
    判決究係違背何種法令，復未指明所違反之法令條項或內容，尚難謂上訴人業已
    合法表明「原判決有違背法令」之上訴理由，原審原得逕行駁回而未駁回。上訴
    人迄今亦未自行補正，依上開最高法院七十一年度臺上字第三一四號判例意旨，
    自應依法駁回之。
三、據上論結，本件上訴為不合法，依民事訴訟法第四百三十六條之三十二第二項、
    第一項、第四百三十六條之十九、第四百四十四條第一項、第九十五條、第七十
    八條，裁定如主文。
中      華      民      國    九十    年      四      月    七     日
                          民事第五庭審判長法官王碧芳
                                          法官高偉文
                                          法官賴泱樺
右為正本係照原本作成
不得抗告
中      華      民      國    九十    年      四      月     十     日
                                    法院書記官孫捷音


司法院資訊處製作；財團法人民間司法改革基金會備份。
